臺灣彰化地方法院刑事判決　　　　　　　96年度訴字第1972號
公　訴　人　臺灣彰化地方法院檢察署檢察官
被　　　告　乙○○
上列被告因偽造文書案件，經檢察官聲請簡易判決處刑（96年度
偵字第5643號），本院北斗簡易庭認不宜以簡易判決處刑，簽移
普通庭依通常程序處理（96年度斗簡字第455號），由本院合議
庭裁定依簡式審判程序審理判決如下：
    主  文
乙○○犯行使偽造私文書罪，處有期徒刑肆月，如易科罰金，
以新臺幣壹仟元折算壹日，減為有期徒刑貳月，如易科罰金，以
新臺幣壹仟元折算壹日，未扣案行動電話申請書上「甲○○」署
押貳枚沒收之；又犯行使偽造私文書罪，處有期徒刑肆月，如
易科罰金，以新臺幣壹仟元折算壹日，減為有期徒刑貳月，如易
科罰金，以新臺幣壹仟元折算壹日，未扣案行動電話申請書上「
甲○○」署押枚沒收之。應執行有期徒刑肆月，如易科罰金，
以新臺幣壹仟元折算壹日，未扣案行動電話申請書上「甲○○」
署押伍枚沒收之。
    事實及理由
一、犯罪事實：
  (一)乙○○前因偽造文書案件，經臺灣台中地方法院於民國（下
    同）95年9月25日以95年度訴字第2063號判決，判處有期徒
    刑6月（95年12月15日易科罰金執行完畢，不構成累犯）。
    乙○○因先前積欠大量電信費，無法再申請行動電話，竟
    於95年11月2日，未經甲○○同意，擅自持甲○○身分證、
    健保卡，向「華訊通信行」（設彰化縣二林鎮○○街310號
    ），以甲○○之名義申辦0000000000號行動電話，並於行動
    電話服務申請書上偽造「甲○○」署押二枚，指定將帳單寄
    往自己彰化縣二林鎮趙甲里新殿巷7號住址。又於95年11
    月2日，未經其甲○○同意，擅自持甲○○身分證、健保卡
    ，向「亞太行動寬頻二林特約服務中心」（設於彰化縣二林
    鎮○○路○段190號），以甲○○之名義申辦0000000000號行
    動電話，並於行動電話服務申請書上偽造「甲○○」署押三
    枚，同樣指定將帳單寄往自己上址。均至生損害於電信公司
    與經銷商對於行動電話使用者帳務管理上之正確性。
  (二)嗣後乙○○未繳電話費，台灣大哥大公司向甲○○催繳新台
    幣（下同）1萬404元，亞太行動寬頻公司向甲○○催繳新臺
    幣1萬6080元，甲○○發現遭冒名申辦行動電話，報警處理
    始查悉上情。
二、認定事實之證據及理由：
  (一)被告乙○○於本院審理中，對上揭事實均坦承不諱。
  (二)證人（被害人）甲○○於檢察官偵訊中證詞，可證明其身分
    證件是94年間當兵期間遺失，而遭人冒用申請行動電話之事
    實。
  (三)證人（華訊通訊行老闆）曾建華於警訊中之證述，可證明：
    被告乙○○持甲○○之證件，佯稱獲得甲○○授權，向其申
    請0000000000號行動電話。
  (四)臺灣大哥大、亞太行動寬頻行動電話服務申請書影本2紙，
    上面均有偽造之「甲○○」簽名，且帳單寄送地址均為被告
    「彰化縣二林鎮趙甲里新殿巷7號」住處。又被告大量撥打
    電話，致積欠臺灣大哥大電信費1萬404元、積欠亞太行動寬
    頻電信公司1萬6080元，亦有催繳通知2份附偵查卷可證。
  (五)綜上所述，本案事證明確，被告犯行已可認定。
三、論罪科刑：
  (一)核被告2次冒名申請電話之行為，均係犯刑法第216條、第
    210條之行使偽造私文書罪。偽造署押之行為，為偽造私文
    書之階段行為，又偽造私文書之低度行為，復為行使偽造私
    文書之高度行為所吸收，均不另論罪。被告先後時間向不同
    電信公司，申請行動電話2支，為2個行為，應數罪併罰。
  (二)被告大量撥打電話，使電信公司誤以為是「甲○○」撥打而
    許可通信，並將帳單算到甲○○頭上，此一行為不無刑法第
    339條第2項之詐欺得利罪嫌；然被告撥打電話之行為，均在
    上述95年11月2日申請電話且電話開通之後，犯罪時間不同
    ，與冒名申請電話之行為，乃不同行為，並無想像競合關係
    ，刑法又已刪除牽連犯關係，此部分未經檢察官起訴，故不
    在論罪範圍內。
  (三)爰審酌：被告乙○○有一次偽造文書前科，素行不佳，犯罪
    之動機、目的係為圖一己之私利、對被害人甲○○及電信公
    司所造成之損害，及被告乙○○犯後承認之態度等一切情狀
    ，分別量處如主文所示之刑，及定應執行刑，並各刑法第41
    條第1項前段，併為諭知易科罰金之折算標準，以示懲儆。
  (四)按中華民國96年罪犯減刑條例已於96年7月16日施行，凡96
    年4月24日以前之犯罪，若無法定列舉除外情形，原則上均
    可獲得減刑。而上述二件犯行，均係在96年4月24日以前，
    且並無排除於中華民國96年罪犯減刑條例第3條所示之不適
    用情形，故應依該條例第7條，就原本宣告刑諭知其減得之
    刑，並依同條例第10條第1項定應執行刑，並依第9條諭知易
    科罰金之折算標準。
  (五)又電信公司所留存之被告乙○○冒名偽造之申請書共計2 紙
    ，雖均已交由電信公司收存，惟其上有「甲○○」署押2枚
    、3枚，共計5枚，均應依刑法第219條規定沒收之。
四、適用法條：
  (一)刑事訴訟法第452條、第273條之1第1項、第299條第1項前段
    。
  (二)刑法第2條第1項前段、第216條、第210條、第219條，第41
    條第1項前段、第51條第5款。
  (三)中華民國96年罪犯減刑條例第2條第1項第3款、第7條、第9
    條、第10條第1項。
本案經檢察官張尹敏到庭執行職務
中　　華　　民　　國　96     年　　11  月　　23  　　日
                  刑事第三庭    法  官  葉明松
以上正本證明與原本無異。
如不服本判決，應於判決送達後10日內，向本院提出上訴書狀，
上訴書狀應「敘述具體上訴理由」，並按他造當事人之人數附繕
本。「切勿逕送上級法院」。
告訴人或被害人對於判決如有不服具備理由請求檢察官上訴者，
其上訴期間之計算係以檢察官收受判決正本之日期為準。
中　　華　　民　　國　96  　年　　11　 月　　23  　　日
                                書記官  魏嘉信
附錄論罪科刑法條：
刑法第二百十條：
偽造、變造私文書，足以生損害於公眾或他人者，處五年以下有
期徒刑。
刑法第二百十六條：
行使第二百十條至第二百十五條之文書者，依偽造、變造文書或
登載不實事項或使登載不實事項之規定處斷。
